臺灣新竹地方法院刑事判決　　　　　　　 93年度訴字第467號
公　訴　人　臺灣新竹地方法院檢察署檢察官
被　　　告　甲○○　男　27歲.
上列被告因違反槍砲彈藥刀械管制條例等案件，經檢察官提起公
訴（93年度偵字第2576號），本院依簡式審判程序判決如下：
    主  文
甲○○收受贓物，處有期徒刑肆月；又未經許可，持有可發射子
彈具有殺傷力之改造手槍，處有期徒刑壹年肆月，併科罰金新台
幣伍萬元，罰金如易服勞役，以新台幣玖佰元即銀元佰元折算
壹日。扣案之改造手槍（槍枝管制編號：0000000000
號）壹把、子彈貳顆均沒收。應執行有期徒刑壹年陸月，併科罰
金新台幣伍萬元，罰金如易服勞役，以新台幣玖佰元即銀元佰
元折算壹日。扣案之改造手槍壹把（槍枝管制編號：00000
00000號）、子彈貳顆均沒收。
    事  實
一、甲○○明知姓名、年籍不詳，綽號「志文」之成年男子，於
    民國93年4 月26日凌晨，在新竹縣竹東鎮某處所交付車牌號
    碼VM O—491 號輕型機車，係屬來源不明之贓物（該機車為
    所有人徐金蘭於93年4 月25日20許，在新竹縣竹東鎮○○路
    ○ 段609 號前失竊），竟仍予以收受後供己騎用。另甲○○
    於同年月28日23時許，在投宿之新竹縣竹東鎮○○路「愛的
    美汽車旅館」房間廁所洗手台下方，拾獲脫離不知名人士持
    有之具有殺傷力改造八釐米手槍一支、子彈三顆，竟意圖為
    自己不法之所有將之侵占入己，並未經許可加以持有。迨同
    年月29日20時許，甲○○騎乘前述贓車返回上述汽車旅館時
    ，在門前為警查獲，並在其身上扣得前開槍枝及子彈。
二、案經新竹縣警察局竹北分局報請臺灣新竹地方法院檢察署檢
    察官偵查起訴。
    理  由
一、本件被告甲○○所犯違反刑法第349 條第1 項、第337 條及
    槍砲彈藥刀械管制條例第11條第4 項、第12條第4 項等罪，
    均非死刑、無期徒刑、最輕本刑為三年以上有期徒刑之罪，
    或高等法院管轄第一審之案件，被告於本院行準備程序進行
    中，就被訴事實為有罪之陳述，經本院合議庭認合於修正後
    刑事訴訟法第273 條之1 之規定，裁定進行簡式審判程序，
    合先敘明。
二、認定犯罪事實所憑之證據及認定之理由：
（一）被告對於上開事實於本院審理時坦承不諱。
（二）車牌號碼VMO —491 號機車，係所有人徐金蘭於93年4 月
      25日20許，在新竹縣竹東鎮○○路1 段609 號前失竊乙節
      ，有證人徐金蘭於警詢之證述及卷附贓物認領保管單、車
      輛竊盜車牌失竊資料個別查詢報表查詢車輛認可資料各一
      紙在卷可稽。
（三）扣案之改造八釐米手槍一支、改造子彈三顆，經送內政部
      警政署刑事警察局鑑定，鑑定結果以：「送鑑八釐米改造
      手槍壹支，認係仿WALTHER 廠PPK/S 型半自動手槍製造之
      玩具手槍換裝土造金屬槍管而成之改造手槍，機械性能良
      好，可擊發適用子彈，認具殺傷力。」、「送鑑改造子彈
      參顆，認均係玩具金屬彈殼加裝直徑約7.6mm 金屬彈頭而
      成之改造子彈，經取樣一顆試射結果，可擊發，認具殺傷
      力。」，有該局93年5 月25日刑鑑字第0930097903號槍彈
      鑑定書一份附卷為憑。此外，並有偵查報告一份及照片二
      張存卷可考。本件事證明確，被告犯行堪以認定，應依法
      論科。
三、論罪與科刑：
    被告明知前述機車為贓車而仍予收受使用，核其此部分所為
    係犯刑法第349 條第1 項之收受贓物罪；又其未經許可，無
    故侵占後持有拾得之前揭改造手槍及子彈，所為分別係犯槍
    砲彈藥刀械管制條例第11條第4 項未經許可持有具有殺傷力
    之改造手槍罪、同條例第12條第4 項未經許可持有子彈罪及
    刑法第337 條之侵占離本人所持有之物罪。又被告同時持有
    前開改造槍彈之行為，係以一持有行為同時觸犯未經許可持
    有具有殺傷力之改造手槍及未經許可持有子彈二罪名，又所
    犯侵占離本人所持有之物罪與前述較重之未經許可持有改造
    手槍罪間，有方法目的之牽連關係，應先後依刑法第55條想
    像競合犯及牽連犯之規定，從一重之未經許可持有具有殺傷
    力之改造手槍罪處斷。至該罪與被告所另犯之刑法第349 條
    第1 項贓物罪間，犯意個別，罪名互殊，應予分論併罰。爰
    審酌被告為圖一時之便，不惜收受贓車代步使用，且拾獲來
    源不明之槍械、子彈後，不思報繳警方，反無故加以隨身持
    有，不僅對社會有極高之潛在危險性，更顯見其守法意識之
    薄弱，惟念其尚未持槍彈從事任何不法行為，犯後亦能坦承
    犯行等一切情狀，分別量處如主文所示之刑及就罰金部分諭
    知易服勞役之折算標準後，並就論處有期徒刑部分合併定其
    應執行之刑。扣案之改造手槍一枝（槍枝管制編號：000000
    0000號）及改造子彈二顆（扣案三顆子彈，其中一顆因送鑑
    時試射用罄而滅失），均具有殺傷力，俱屬違禁物，皆應依
    刑法第38條第1 項第1 款之規定宣告沒收之。
四、適用之法律：
    據上論斷，應依刑事訴訟法第273 條之1 第1 項、第299 條
    第1 項前段，槍砲彈藥刀械管制條例第11條第4 項、第12條
    第4項 、第18條第1 項前段，刑法第11條前段、第55條、第
    349 條第1 項、第51條第5 款、第42條第2 項、第38條第1
    項第1 款，罰金罰鍰提高標準條例第1 條前段、第2 條，現
    行法規所定貨幣單位折算新臺幣條例第2 條，判決如主文。
本案經檢察官陳宏兆到庭執行職務。
中　　華　　民　　國　　94　　年　　1 　　月　　14　　日
                  刑事第二庭  法  官  鄭子俊
以上正本證明與原本無異。
如不服本判決，應於判決送達後10日內向本院提出上訴狀 (應附
繕本)， 上訴於臺灣高等法院。
中　　華　　民　　國　　94　　年　　1 　　月　　14　　日
                              書記官  沈藝珠
附錄本案論罪科刑法條全文：
刑法第349條第1項
收受贓物者，處三年以下有期徒刑、拘役或五百元以下罰金。
搬運、寄藏、故買贓物或為牙保者，處五年以下有期徒刑、拘役
或科或併科一千元以下罰金。
刑法第337條
意圖為自己或第三人不法之所有，而侵占遺失物、漂流物或其他
離本人所持有之物者，處五百元以下罰金。
槍砲彈藥刀械管制條例第11條第4 項
未經許可，持有、寄藏或意圖販賣而陳列第一項所列槍砲者，處
一年以上七年以下有期徒刑，併科新臺幣七百萬元以下罰金。
槍砲彈藥刀械管制條例第12條第4 項
未經許可，持有、寄藏或意圖販賣而陳列子彈者，處五年以下有
期徒刑，併科新台幣三百萬元以下罰金。
